【裁判字號】    95,交聲,16
【裁判日期】    950306
【裁判案由】    違反道路交通管理處罰條例聲明異議
【裁判全文】
臺灣雲林地方法院交通事件裁定          95年度交聲字第16號
原處分機關  交通部公路總局嘉義區監理所雲林監理站
異  議  人
即受處分人  丙○○
                    國民
上列受處分人因違反道路交通管理處罰條例案件，對於交通部公
路總局嘉義區監理所雲林監理站民國94年12月27日所為之裁決處
分（原處分案號：雲監裁字第裁72-KAE085528號），聲明異議，
本院裁定如下：
    主  文
異議駁回。
    理  由
一、聲明異議意旨略以：異議人丙○○於民國94年11月19日8 時
    50分許，有駕駛車牌號碼IK-6859 號之自用小客車，沿雲林
    縣西螺鎮○○路由西往東方向行駛，但通過雲林縣西螺鎮○
    ○路與新社路路口時，當時新社路行駛方向之交通燈號確為
    綠燈，異議人並無闖紅燈之違規行為。又異議人當日亦有隨
    身攜帶駕駛執照，僅是一時情急而未找到提示給當時舉發的
    員警，為此提出異議等語。
二、按汽車駕駛人駕駛車輛未隨身攜帶駕駛執照者，處新臺幣
    （下同）300 元以上600 元以下罰鍰；又汽車駕駛人，行經
    有燈光號誌管制之交岔路口闖紅燈者，處1,800 元以上5,
    400 元以下罰鍰。又汽車駕駛人，有違反第53條之情形者，
    除依原條款處罰鍰外，並予記違規點數3 點。道路交通管理
    處罰條例第25條第1 項第3 款、第53條第1 項、第63條第1
    項第3 款分別定有明文。
三、經查：
  (一)證人即舉發本件違規事件之員警甲○○於本院訊問時到庭結
    證證稱：94年11月19日，其與同事郭崇德駕駛巡邏車沿上開
    新興路由南往北行駛，在距離新興路與新社路路口約25公尺
    左右，發現異議人車輛沿新社路由西往東方向行駛，因當時
    其等行駛方向即新興路之交通號誌燈號為綠燈，足認異議人
    行駛方向即新社路之交通號誌燈號為紅燈，異議人顯然有闖
    紅燈之違規行為，因此其等即將異議人所駕駛上開自用小客
    車攔停後舉發本件違規事件。又依當時距離上開交岔路口25
    公尺之距離，可以清楚看到其等行駛方向即新興路由南往北
    方向之燈號為綠燈。當時新興路路口之燈號已由紅燈轉綠燈
    過了幾秒鐘。其等駕駛巡邏車由新興路右轉新社路時，其並
    有回頭看新社路由東往西方向之號誌為紅燈，再轉頭時並有
    看到新社路西往東方向之燈號亦為紅燈。當時上開交岔路口
    號誌運作正常。又直至掣單舉發，異議人均未出示駕駛執照
    。又本件舉發當日經異議人撥打110 電話報案後到場協助處
    理之警員乙○○也到本院結證證稱於異議人離去後，曾與證
    人甲○○前往上開交岔路口察看確認燈號運作正常。
  (二)證人甲○○與乙○○既均為依法執行職務之公務員，其公正
    執法應可期待，且證人甲○○就異議人闖紅燈及未提示駕駛
    執照等情證述肯定明確，若非確有違規情事，證人甲○○實
    無設詞誣攀之理。是證人甲○○及乙○○上開證述，堪可採
    信。又異議人亦坦承為警攔查時，並未提示駕駛執照（見本
    院卷第36頁反面）。至異議人辯稱證人甲○○無法看到上開
    新社路號誌部分，業經證人甲○○當庭證述明確，於駕駛
    巡邏車攔查舉發異議人前，其等由新興路右轉新社路時即已
    確認異議人行駛方向即新社路上之交通號誌之燈號為紅燈等
    語甚詳，此為證人甲○○親眼目睹之內容，自可供為認定事
    實之依據。況且，證人甲○○以其等駕駛巡邏車距上開交岔
    路口約25公尺時，新興路方向之交通號誌為綠燈，則依目前
    臺灣路口設置之一般交通號誌燈號，除故障外，均係「交岔
    路口某一方向之交通號誌燈號為綠燈時，另一方向之燈號應
    為紅燈」之機制而論，上開機械故障因素既經證人甲○○及
    乙○○證述並無故障情形而排除，自足以據此認定異議人確
    有闖紅燈之事實。從而，異議人於上開時、地有闖紅燈及未
    隨身攜帶駕駛執照之事實至為明確。異議人抗辯並未闖紅燈
    云云，自無足採。至異議人辯稱證人甲○○無法看到上開新
    社路號誌部分，
四、綜上所述，異議人既有前揭駕車違規闖紅燈之事實，而異議
    人於應到案期限前到案申訴，原處分機關認其申訴無理由，
    自得依法予以裁罰。從而，原處分機關依道路交通管理處罰
    條例第25條第1 項第3 款、第53條第1 項、第63條第1 項第
    3 款規定，合計裁處異議人3,000元罰鍰，並記違規點數3點
    ，於法並無不合。本件異議為無理由，應予駁回。
五、據上論斷，應依道路交通管理處罰條例第87條第2 項，道路
    交通案件處理辦法第19條，裁定如主文。
中    華    民    國    95    年    3     月    6     日
                  交通法庭    法  官 李明鴻
以上正本證明與原本無異。
如不服本裁定，應於送達後5 日內，向本院提出抗告狀。
                              書記官 孫秀桃
中    華    民    國    95    年    3     月    6    日


司法院資訊處製作；財團法人民間司法改革基金會備份。
